【裁判字號】    96,矚重訴,2
【裁判日期】    970215
【裁判案由】    證券交易法等
【裁判全文】
臺灣臺北地方法院刑事裁定             96年度矚重訴字第2號
公  訴  人  臺灣臺北地方法院檢察署檢察官
聲  請  人
即  被  告  丙○○
選任辯護人  黃鴻圖律師
            午○○律師
            洪堯欽律師
聲  請  人
即  被  告  乙○○
選任辯護人  葉大慧律師
聲  請  人
即  被  告  戊○○
選任辯護人  曾毖嘉律師
            李文中律師
            羅啟恆律師
聲  請  人
即  被  告  辛○○
選任辯護人  葉繼學律師
            王世平律師
            曾大中律師
聲  請  人
即  被  告  子○○
選任辯護人  林正杰律師
聲  請  人
即  被  告  癸○○
選任辯護人  陸正義律師
            梁淑華律師
            辰○○律師
聲  請  人
即  被  告  卯○○
選任辯護人  吳偉豪律師
            鍾永盛律師
            莫詒文律師
聲  請  人
即  被  告  己○○
選任辯護人  陳峰富律師
            辰○○律師
            李金樺律師
聲  請  人
即  被  告  丑○○
選任辯護人  鄭世脩律師
            張秀夏律師
            李宜光律師
聲  請  人
即  被  告  寅○○
選任辯護人  周仕傑律師
            高奕驤律師
            林小燕律師
上列聲請人即被告等因違反證券交易法等案件，本院於民國97年
2月4日裁定准予具保後停止羈押，經公訴人提起抗告，由臺灣高
等法院於97年2月5日以97年度抗字第136號裁定將原裁定撤銷發
回本院，本院更為裁定如下：
    主  文
丙○○准以新臺幣壹億伍仟萬元具保後停止羈押，並限制出境、
出海及限制住居在臺北市大安區○○○路○段三六之一號二○樓
之二，於停止羈押期間應遵守下列事項：一、應於每週三上午九
時二十分至本院第七法庭報到。二、不得對本案證人或其配偶、
三親等內之旁系血親、二親等內之姻親、家長、家屬之身體或財
產實施危害或恐嚇之行為。三、應於每日晚間七時至九時之間，
至臺北市政府警察局大安分局羅斯福路派出所（臺北市大安區○○○路○段一一三巷十三號）報到。
乙○○准以新臺幣壹億伍仟萬元具保後停止羈押，並限制出境、
出海及限制住居在臺北市○○區○○路六○號十五樓，於停止羈
押期間應遵守下列事項：一、應於每週三上午九時二十分至本院
第七法庭報到。二、不得對本案證人或其配偶、三親等內之旁系
血親、二親等內之姻親、家長、家屬之身體或財產實施危害或恐
嚇之行為。三、應於每日晚間七時至九時之間，至臺北市政府警
察局北投分局關渡派出所（臺北市○○區○○路三段三○五號）
報到。
戊○○准以新臺幣壹億伍仟萬元具保後停止羈押，並限制出境、
出海及限制住居在臺北市○○區○○路一段一一六巷十號二樓，
於停止羈押期間應遵守下列事項：一、應於每週三上午九時二十
分至本院第七法庭報到。二、不得對本案證人或其配偶、三親等
內之旁系血親、二親等內之姻親、家長、家屬之身體或財產實施
危害或恐嚇之行為。三、應於每日晚間七時至九時之間，至臺北
市政府警察局大安分局敦化南路派出所（臺北市大安區○○○路
○段二三六巷二六號）報到。
辛○○准以新臺幣陸佰萬元具保後停止羈押，並限制出境、出海
及限制住居在臺北縣永和市○○街四五巷八號九樓之五，於停止
羈押期間應遵守下列事項：一、應於每週三上午九時二十分至本
院第七法庭報到。二、不得對本案證人或其配偶、三親等內之旁
系血親、二親等內之姻親、家長、家屬之身體或財產實施危害或
恐嚇之行為。三、應於每日晚間七時至九時之間，至臺北縣政府
警察局永和分局中正橋派出所（臺北縣永和市○○路○段三○三
號）報到。
子○○准以新臺幣陸佰萬元具保後停止羈押，並限制出境、出海
及限制住居在臺北市大安區○○○路○段二二三巷五六號六樓，
於停止羈押期間應遵守下列事項：一、應於每週三上午九時二十
分至本院第七法庭報到。二、不得對本案證人或其配偶、三親等
內之旁系血親、二親等內之姻親、家長、家屬之身體或財產實施
危害或恐嚇之行為。三、應於每日晚間七時至九時之間，至臺北
市政府警察局大安分局敦化南路派出所（臺北市大安區○○○路
○段二三六巷二六號）報到。
癸○○准以新臺幣佰萬元具保後停止羈押，並限制出境、出海
及限制住居在臺北縣中和市○○路二七之三號三樓，於停止羈押
期間應遵守下列事項：一、應於每週三上午九時二十分至本院第
七法庭報到。二、不得對本案證人或其配偶、三親等內之旁系血
親、二親等內之姻親、家長、家屬之身體或財產實施危害或恐嚇
之行為。三、應於每日晚間七時至九時之間，至臺北縣政府警察
局中和分局安平派出所（臺北縣中和市○○街一七五號）報到。
卯○○准以新臺幣伍佰萬元具保後停止羈押，並限制出境、出海
及限制住居在臺北縣汐止市○○路一○二巷二八號，於停止羈押
期間應遵守下列事項：一、應於每週三上午九時二十分至本院第
七法庭報到。二、不得對本案證人或其配偶、三親等內之旁系血
親、二親等內之姻親、家長、家屬之身體或財產實施危害或恐嚇
之行為。三、應於每日晚間七時至九時之間，至臺北縣政府警察
局汐止分局汐止派出所（臺北縣汐止市○○路○段四五九號）報
到。
己○○准以新臺幣壹億伍仟萬元具保後停止羈押，並限制出境、
出海及限制住居在臺北市○○區○○路一三三號十三樓之三，於
停止羈押期間應遵守下列事項：一、應於每週三上午九時二十分
至本院第七法庭報到。二、不得對本案證人或其配偶、三親等內
之旁系血親、二親等內之姻親、家長、家屬之身體或財產實施危
害或恐嚇之行為。三、應於每日晚間七時至九時之間，至臺北市
政府警察局信義分局三張犁派出所（臺北市○○區○○路五段十
七號一樓）報到。
丑○○准以新臺幣伍佰萬元具保後停止羈押，並限制出境、出海
及限制住居在臺北市大安區○○○路○段一八五巷十七號，於停
止羈押期間應遵守下列事項：一、應於每週三上午九時二十分至
本院第七法庭報到。二、不得對本案證人或其配偶、三親等內之
旁系血親、二親等內之姻親、家長、家屬之身體或財產實施危害
或恐嚇之行為。三、應於每日晚間七時至九時之間，至臺北市政
府警察局大安分局和平東路派出所（臺北市大安區○○○路○段
一四三號）報到。
寅○○准以新臺幣佰伍拾萬元具保後停止羈押，並限制出境、
出海及限制住居在臺北縣中和市○○街五二八號十一樓，於停止
羈押期間應遵守下列事項：一、應於每週三上午九時二十分至本
院第七法庭報到。二、不得對本案證人或其配偶、三親等內之旁
系血親、二親等內之姻親、家長、家屬之身體或財產實施危害或
恐嚇之行為。三、應於每日晚間七時至九時之間，至臺北縣政府
警察局中和分局南勢派出所（臺北縣中和市○○路三二二號）報
到。
    理  由
一、本件聲請意旨詳如附件一至十所示及本院民國97年1月25日
    訊問筆錄被告及其辯護人之陳述。
二、本件被告丙○○、乙○○、戊○○、辛○○、子○○、癸○○、卯○○、己○○、丑○○、寅○○因涉證券交易法等案
    件，經檢察官向本院提起公訴，於96年3月9日繫屬本院，經
    本院於同日訊問上開被告後，認為被告丙○○涉犯修正前證
    券交易法第171條第2款，證券交易法第171條第2項、第1項
    第1款、第3款，修正前銀行法第125條之2第1項，商業會計
    法第71條第1款，刑法第342條第1項等罪嫌；被告乙○○涉
    犯民國89年7月19日修正前證券交易法第174條第1項第4款，
    證券交易法第171條第2項、第1項第1款、第3款、第174條第
    1項第4款，修正前商業會計法第71條第1款，商業會計法第
    71條第1款，刑法第216條、第210條、第215條、第342條第1
    項等罪嫌；被告戊○○涉犯證券交易法第171條第2項、第1
    項第2款、第3款、第174條第1項第4款，銀行法第125條之2
    第2項、第1項後段，刑法第216條、第210條、第342條等罪
    嫌；被告辛○○涉犯89年7月19日修正前證券交易法第174
    條第1項第4款，證券交易法第171條第2項、第1項第2款、第
    3款、第174條第1項第4款，修正前商業會計法第71條第1款
    ，商業會計法第71條第1款，刑法第215條、第342條第1項等
    罪嫌；被告子○○涉犯89年7月19日修正前證券交易法第174
    條第1項第4款，證券交易法第171條第2項、第1項第3款、第
    174條第1項第4款，銀行法第125條之2第2項、第1項後段、
    第127條之1（違反銀行法第33條、第33條之4規定），修正
    前商業會計法第71條第1款，商業會計法第71條第1款，刑法
    第215條、第342條等罪嫌；被告吳國禎涉犯證券交易法第
    171條第1項第3款，銀行法第125條之2第2項、第1項後段，
    票券金融管理法第58條第1項後段、刑法第216條、第215條
    等罪嫌；被告卯○○涉犯證券交易法第171條第2項、第1項
    第3款，銀行法第125條之2第2項、第1項後段，修正前銀行
    法第125之2第1項（檢察官移送併辦中華商銀違法放貸台力
    公司部分），票券金融管理法第58條第1項等罪嫌；被告己○○涉犯證券交易法第171條第1項第2款、第3款，刑法第
    216條、第210條、第342條第1項等罪嫌；被告丑○○涉犯證
    券交易法第171條第2項、第1項第3款，銀行法第125條之2第
    2項、第1項後段、第127條之1（違反銀行法第33條、第33
    條之4），刑法第342條等罪嫌；被告寅○○涉犯刑法第342
    條第1項之背信罪嫌。被告十人之犯罪嫌疑均屬重大，且被
    告丙○○、戊○○、辛○○、子○○、癸○○、卯○○、己○○、丑○○、寅○○均尚有勾串共同正犯或證人之虞，又
    被告丙○○、乙○○、戊○○、辛○○、子○○、卯○○所
    犯證券交易法第171條第2項，被告卯○○、癸○○所犯銀行
    法第125條之1第1項後段、票券金融管理法第58條第1項後段
    ，被告子○○、丑○○所犯銀行法第125條之2第1項後段等
    罪嫌，均係最輕本刑為7年以上有期徒刑之罪名，是被告乙○○有刑事訴訟法第101條第1項第3款之情形，被告己○○
    、寅○○均有刑事訴訟法第101條第1項第2款之情形，被告
    丙○○、戊○○、辛○○、子○○、癸○○、卯○○、丑○○則均有刑事訴訟法第101條第1項第2款、第3款之情形，且
    非將被告等羈押顯難進行審判，乃於同日對上開被告執行羈
    押，並諭知被告丙○○、戊○○、辛○○、子○○、癸○○
    、卯○○、己○○、丑○○、寅○○均禁止接見通信；於96
    年6月5日裁定上開被告均自96年6月9日起延長羈押2月，惟
    均自96年6月5日起解除禁止接見通信之限制；於96年8月7日
    裁定上開被告均自96年8月9日起延長羈押2月；於96年10月3
    日裁定上開被告均自96年10月9日起延長羈押2月；於96年12
    月4日裁定上開被告均自96年12月9日起延長羈押2月；於97
    年2月4日裁定被告丙○○、乙○○、戊○○、己○○自97
    年2月9日起延長羈押2月。
三、按法院究應否准許被告所為具保停止羈押之聲請，首應審酌
    聲請人之聲請是否符合刑事訴訟法第114條不得駁回其聲請
    之情形，即被告所犯最重本刑為3年以下有期徒刑、拘役、
    或專科罰金之罪者；懷胎5月以上或生產後2月未滿者；現罹
    疾病，非保外治療顯難痊癒者，次則應檢視法院當初羈押被
    告之理由是否繼續存在，故法院應就當初依刑事訴訟法第
    101條規定對被告執行羈押之原因是否存在為之論斷；抑有
    進者，為不礙程序保障之目標，在被告為具保停止羈押之聲
    請時，參酌刑事訴訟法第101條之2「被告經法官訊問後，雖
    有第101條第1項或第101條之1第1項各款所定情形之一而無
    羈押之必要者，得逕命具保、責付或限制住居」規定之精神
    ，法院應就有無羈押被告之必要性為斟酌。茲依上開說明，
    逐一檢視如后：
  (一)本件被告有無符合刑事訴訟法第114條不得駁回其聲請之情
    形：
    本件檢察官所起訴被告丙○○等10人所犯之罪名，經本院就
    起訴之各項犯罪事實陸續進行審理程序後，認：被告丙○○涉犯修正前商業會計法第71條第1款，刑法第216條、第
    215 條、第339條第1項、第2項、第342條第1項，89年7月19
    日修正公布之證券交易法第171條第1項第2款，證券交易法
    第171 條第2項、第1項第1款、第2款、第3款、第179條，修
    正前銀行法第125條之2第1項、第2項、第127條之1等罪嫌；
    被告乙○○涉犯商業會計法第71條第1款，刑法第216條、
    第215 條、第342條第1項，89年7月19日修正公布之證券交
    易法第171條第1項第2款，證券交易法第171條第2項、第1項
    第1款、第2款、第3款、第179條，保險法第168條之2第1項
    後段、第2項等罪嫌；被告戊○○涉犯刑法第216條、第
    215條、第342條第1項，證券交易法第171條第2項、第1項第
    2款、第3款，銀行法第125條之2第1項後段、第2項，保險法
    第168 條之2第1項後段、第2項等罪嫌；被告辛○○涉犯
    商業會計法第71條第1款，刑法第342條第1項，86年6月25日
    修正施行之公司法第9條第3項，證券交易法第171條第2項、
    第1項第1款、第2款、第3款、第174條第1項第5款、第179條
    ，修正前保險法第168條之2第1項、第2項等罪嫌；被告子
    ○○涉犯商業會計法第71條第1款、刑法第216條、第215條
    、第342條第1項，89年7月19日修正公布之證券交易法第171
    條第1項第2款，證券交易法第171條第2項、第1項第2款、第
    3款、第174條第1項第5款、第179條，票券金融管理法第58
    條第1項後段、第2項，銀行法第125條之2第1項後段、第2項
    等罪嫌；被告癸○○涉犯證券交易法第171條第1項第3款
    ，銀行法第125條之2第1項後段、第2項，票券金融管理法第
    58條第1項後段、第2項，刑法第216條、第215條等罪嫌；
    被告卯○○涉犯證券交易法第171條第2項、第1項第3款，銀
    行法第125條之2第1項後段、第2項，修正前銀行法第125條
    之2第1項、第2項，票券金融管理法第58條第1項後段、第2
    項等罪嫌；被告己○○涉犯刑法第216條、第215條、第
    342條第1項，89年7月19日修正公布之證券交易法第171條第
    1項第2款，證券交易法第171條第2項、第1項第2款、第3款
    ，保險法第168條之2第1項後段、第2項；被告丑○○涉犯
    修正前銀行法第125條之2第1項、第2項，銀行法第125條之2
    第1項後段、第2項、第127條之1，證券交易法第171條第2項
    、第1項第2款、第3款等罪嫌；被告寅○○涉犯刑法第216
    條、第215條、第342條第1項，證券交易法第171條第2項、
    第1項第2款、第3款等罪嫌。上開被告所犯各罪，除刑法第
    216條、215條為法定最重本刑3年以下有期徒刑之罪外，其
    餘各罪之法定最重本刑均非屬法定最重本刑3年以下有期徒
    刑。又被告丙○○、乙○○、戊○○、子○○、癸○○、己○○、丑○○、寅○○均為男性，均無懷胎之可能，且被告
    卯○○亦未以刑事訴訟法第114條第2款為由聲請停止羈押，
    雖被告丙○○、子○○、己○○於羈押中曾因病就醫，惟迄
    今未再發生類似情形，堪認上開被告現尚無因罹病而非保外
    治療顯難治癒之情形，是本件尚無刑事訴訟法第114條不得
    駁回具保聲請之事由，先此敘明。
  (二)次查本院對被告執行羈押之原因有無繼續存在：
    1.按所謂犯罪嫌疑重大，係指其所犯之罪確有重大嫌疑而言
      。而被告是否有重大嫌疑，在決定羈押與否之心證程度，
      僅需公訴人所提證據足使法院相信被告很有可能涉有罪嫌
      即足。經查被告丙○○等10人所涉犯行，依檢察官起訴書
      、補充理由書所載犯罪事實，有證據清單所列證據及卷存
      相關資料可稽，足認被告丙○○等10人犯罪嫌疑均確屬重
      大。
    2.又被告丙○○、乙○○、戊○○、辛○○、子○○、癸○○、卯○○、己○○、丑○○、寅○○所犯證券交易法第
      171條第2項，被告戊○○、癸○○、卯○○、丑○○所犯
      銀行法第125條之2第1項後段、第2項，及被告乙○○、戊○○、己○○所犯保險法第168條之2第1項後段、第2項，
      暨被告癸○○、卯○○所犯票券金融管理法第58條第1項
      後段、第2項，均係法定刑為7年以上有期徒刑之重罪，是
      本院前依刑事訴訟法第101條第1項第3款規定對被告實施
      羈押，應認此項羈押之原因仍然繼續存在。
  (三)有無繼續羈押被告之必要：
    1.按羈押之目的在於保全被告於刑事程序中始終在場，此種
      於有罪判決確定前先行拘禁被告之處分，須在個案中透過
      憲法上比例原則之權衡，此即刑事訴訟法第101條第1項「
      非予羈押顯難進行追訴、審判或執行」規定之必要性要件
      ，因此，如以具保、責付、限制住居等干預人民基本權利
      較小之手段已足以達到目的時，即不得予以羈押。次按刑
      事被告經訊問後，無有羈押之必要，應按照訴訟進行程序
      ，及其他一切情事，由法院斟酌認定之，最高法院29年度
      抗字第57號判例可資參照。
    2.查本案目前訴訟程序進行情形，被告丙○○等10人所涉本
      案起訴犯罪事實部分，檢察官聲請傳訊之證人，本院已於
      97年1月10日完成交互詰問程序；被告己○○移送併辦部
      分，本院亦已依職權傳訊相關證人，此部分已於97年1月
      29日告一段落；被告卯○○移送併辦中華商銀違法放貸台
      力公司部分，檢察官聲請傳訊之證人亦於97年2月14日完
      成該部分之交互詰問程序；被告辛○○移送併辦部分，涉
      犯修正前銀行法規定（並非最輕本刑為5年以上有期徒刑
      之重罪）；被告子○○、丑○○、戊○○移送併辦部分，
      則僅有告訴狀，而未提出任何證據，自難認全案因有尚待
      調查之處，被告丙○○等10人於事後必定有畏罪潛逃、勾
      串共犯及證人之虞，進而影響往後案件審判或執行。
    3.公訴人雖認被告丙○○等10人財力雄厚，仍有資金能助其
      以非法管道潛逃出境，且經交互詰問相關證人及調閱相關
      證物後，其等犯罪事實愈趨明顯，被告等人感受判決有罪
      之可能性愈來愈高，況被告丙○○等10人均經檢察官求處
      重刑，則被告欲躲避刑罰因而逃亡之機率遽增，不將被告
      羈押，顯難進行審判、執行，此羈押必要性非以限制出境
      、限制住居或准予交重保可以替代等語。惟查本案被告丙○○等10人於到案前並無逃亡之事實，且本院依卷內證據
      資料，亦無事實足認被告丙○○等10人有逃亡之虞，即不
      符合刑事訴訟法第101條第1項第1款法定之羈押事由。況
      本院自96年3月9日起羈押被告丙○○等10人從未以其等有
      刑事訴訟法第101條第1項第1款情形為羈押原因，公訴人
      亦未曾對此提出抗告。
    4.次查，本院前對被告丙○○等10人執行羈押，係因，而本
      案審理至今，公訴人均係主張被告丙○○等10人之犯罪所
      得即主謀甲○○掏空力霸集團後非法洗錢金額，迄未主張
      及提出證據證明被告丙○○等10人各自分別犯罪所得，亦
      未提出任何表面可信之事證足認被告丙○○等10人有將犯
      罪所得藏匿海外且有逃亡之事實，公訴人斷定被告會棄保
      潛逃，尚屬臆測；而況該10名被告之所有財產，於案發後
      即經債權人扣押在案，為渠等所供明，亦為公訴人所不爭
      執。又縱同案被告甲○○於另案在偵查中經檢察官諭命新
      臺幣（下同）80萬元交保，嗣於本案爆發前棄保潛逃海外
      ，並與庚○○○安居於美國高級住宅區，且以名貴轎車代
      步出入餐廳、按摩店、夜總會等場所，生活奢靡消遙，或
      前雖有重大案件之被告於具保後於判決確定時棄保逃逸之
      情事，但此亦非得遽以援引而認為每一涉犯重大經濟犯罪
      之被告具保後均會棄保潛逃，而應個別以觀。蓋事實上並
      非所有涉犯重大經濟犯罪且經公訴人具體求處重刑之被告
      於具保後均會棄保潛逃，仍有許多被告遵傳到庭接受審判
      （例如本案就有被告丁○○、巳○○、壬○○等）。況被
      告甲○○、庚○○○逃匿海外，其中甲○○於該另案中之
      交保金額僅80萬元而已，非本案本院所諭令被告等之准予
      交保金額所可比擬；且甲○○夫婦既係本件犯罪之首要被
      告，當時係因其等未經限制出境、出海，因而得以持用我
      國護照合法出境，尚難據以推測遽論本案被告丙○○等10
      人經本院諭知准以鉅額保證金具保停止羈押，並經本院限
      制出境、出海及限制住居及命遵守一定事項後，亦會棄保
      潛逃出境。參以本件96年1月初案發，本院自96年3月9日
      受理本案及於當日訊問在押之被告丙○○等10人後，為期
      發見真實及避免串證（供）並維司法威信及兼顧人權等立
      法趣旨，合議庭日以繼夜加速審理，以收速審速結之功，
      而達上述目標。茲被告丙○○等10人各所涉部分，僅剩最
      後審理程序（言詞辯論）須俟進行交互詰問程序中之其餘
      被告部分（即96 年度矚重訴字第3號）完成，再一併就犯
      罪事實各相關被告進行最後審理程序及定期宣判，於該期
      間，倘被告能具保候審，似與上旨無違；復被告等所犯本
      案各罪情，既非暴力型犯罪，亦非有重覆再犯之虞，尚非
      不得以鉅額保證金及以限制出境、出海及限制住居並命其
      遵守一定事項以確定審判之進行等情以觀，顯證本院所為
      如主文之裁定皆係本於上揭立法趣旨依據實際情形而為甚
      明。
    5.按法院於許可停止羈押時，所指定之保證金額是否相當，
      應由法院勘酌額內一切情節，自由衡定，並非以罪名輕重
      為保證金額多寡之標準，最高法院32年度抗字第69號判例
      可資參照。實務上係參酌被告之身分、地位、經濟能力、
      所造成法益侵害之大小、被告之惡性、犯罪後逃亡的可能
      性、被告犯罪所得金額、所造成之損失金額、檢察官求處
      罰金刑之金額等因素決定之。本院參酌被告丙○○等10人
      之身分、地位、經濟能力、所造成法益之侵害大小、犯罪
      後逃亡可能性，被告丙○○、乙○○、戊○○、己○○為
      甲○○至親並分別為中國力霸股份有限公司（下稱力霸公
      司）、嘉新食品化纖股份有限公司（下稱嘉食化公司）、
      中華商業銀行股份有限公司（下稱中華商銀）、友聯產物
      保險股份有限公司（下稱友聯產險）等上市公司之副董事
      長、董事、總經理或副總經理，卻共同意圖為甲○○之利
      益而為違背職務之行為（被告戊○○所涉其中關於中華商
      銀犯行部分，係意圖為自己之不法利益而為違背職務之行
      為，致生損害於中華商銀），致生損害於該等上市公司，
      於本案犯罪情節較被告辛○○、子○○、癸○○、卯○○
      、丑○○、寅○○為重，被告辛○○為力霸公司會計主管
      ，子○○身兼力霸公司董事及財務部資深副總、中華商銀
      監察人，配合甲○○辦理出售力霸公司、嘉食化公司之公
      司債予中華商銀不符授信條件惟需款孔急之授信戶，被告
      癸○○擔任力華票券金融股份有限公司（下稱力華票券公
      司）經理、中華商銀松江分行經理，被告卯○○於91年6
      月以前擔任中華商銀光復分行經理，之後改任力華票券總
      經理，被告丑○○擔任中華商銀太原路分行經理及中華商
      銀企金北四區經理，被告寅○○擔任力華票券監察人、亞
      太固網公司董事兼財務副總經理，分別為力霸公司、力華
      票券公司、中華商銀、亞太固網公司之經理人，負責執行
      甲○○指示之掏空、背信等不法行為，經年累月為甲○○
      違法聚斂等情，及實務上相關經濟犯罪犯罪所予以具保之
      金額，參以公訴人起訴時對被告求處之罰金刑金額（被告
      丙○○、乙○○、己○○、戊○○均各求併科新臺幣5億
      元罰金，被告辛○○、子○○、卯○○、癸○○、寅○○
      、丑○○未經具體求處罰金刑），暨檢察官於偵查中對同
      案被告諭命之具保金額（就甲○○至親，最高者為被告丁○○，其具保金額為800萬元；就力霸集團重要幹部，最
      高者為被告壬○○，具保金額為300萬元），認被告丙○○、乙○○、戊○○、己○○4人均以新臺幣（下同）1億
      5 千萬元之金額具保，被告辛○○、子○○各以600萬元
      之金額具保，被告卯○○、丑○○各以500萬元之金額具
      保，被告寅○○以350萬元之金額具保，被告癸○○以300
      萬元之金額具保後，均停止羈押，並均對被告10人予以限
      制出境、出海及限制住居。且因本案審判程序尚未終結，
      為確保本案判程序之進行及證據之真實性，避免被告於具
      保後干擾證人要求證人更異證言或對證人不利，及預防被
      告因可能期待之刑罰制裁較為嚴厲而逃亡，並命被告10人
      於具保後停止羈押期間，應於每週三上午9時20分至本院
      第7法庭向本院報到，且不得對證人或其配偶、直系血親
      、三親等內之旁系血親、二親等內之姻親、家長、家屬之
      身體或財產實施危害或恐嚇之行為；此外，被告丙○○、
      乙○○、戊○○、辛○○、子○○、癸○○、卯○○、己○○、丑○○、寅○○各自應於每天晚上7時至9時之間，
      至其等所分別限制住居之臺北市大安區○○○路○段36之1
      號20 樓之2（丙○○）、臺北市○○區○○路60號15樓（
      乙○○）、臺北市○○區○○路1段116巷10號2樓（戊○○）、臺北縣永和市○○街45巷8號9樓之5（辛○○）、
      臺北市大安區○○○路○段223巷56號6樓（子○○）、臺
      北縣中和市○○路27之3號3樓（癸○○）、臺北縣汐止市
      ○○路102巷28號（卯○○）、臺北市○○區○○路133號
      13樓之3（己○○）、臺北市大安區○○○路○段185巷17
      號（丑○○）、臺北縣中和市○○街528號11樓（寅○○
      ）之管轄派出所即：被告丙○○至臺北市政府警察局大安
      分局羅斯福路派出所（臺北市大安區○○○路○段113巷13
      號）、被告乙○○至臺北市政府警察局北投分局關渡派出
      所（臺北市○○區○○路3段305號）、被告戊○○、子○○均至臺北市政府警察局大安分局敦化南路派出所（臺北
      市大安區○○○路○段236巷26號）、被告辛○○至臺北縣
      政府警察局永和分局中正橋派出所（臺北縣永和市○○路
      ○段303號）、被告癸○○至臺北縣政府警察局中和分局安
      平派出所（臺北縣中和市○○街175號）、被告卯○○至
      臺北縣政府警察局汐止分局汐止派出所（臺北縣汐止市○○路○段459號）、被告己○○至臺北市政府警察局信義分
      局三張犁派出所（臺北市○○區○○路5段17號1樓）、被
      告丑○○臺北市政府警察局大安分局和平東路派出所（臺
      北市大安區○○○路○段143號）、被告寅○○至臺北縣政
      府警察局中和分局南勢派出所（臺北縣中和市○○路322
      號）報到，若有違反，尚可依刑事訴訟法第117條第1項第
      4款規定，再執行羈押（如發生刑事訴訟法第117條第1項
      其他各款事由，亦得再執行羈押）。如此多管齊下，對被
      告心理約束力更為強大，棄保潛逃之誘因，相對降低不少
      ，應可對被告10人產生強大的心理約束力，擔保被告丙○○等10人遵期到庭，用以代替其等因所犯係最輕本刑為5
      年以上有期徒刑之重罪而須予羈押之必要性，並准自97年
      2月15日起於正常上班日上班時間內辦理具保手續，覓保
      期間，仍羈押於臺北看守所。
中    華    民    國    97    年    2    月    15    日
                  刑事第十二庭  審判長法  官  李英豪
                                      法  官  曾正龍
                                      法  官  陳慧萍
以上正本證明與原本無異。
如不服本裁定，應於送達後5日內，向本院提出抗告狀。
                                      書記官  黃慧怡
中    華    民    國    97    年    2    月    15    日

司法院資訊處製作；財團法人民間司法改革基金會備份。
